臺灣新竹地方法院刑事判決　　　　　　　　　　　　　　九十年度易字第八○一號
　　公　訴　人　臺灣新竹地方法院檢察署檢察官
　　被　　　告　甲○○
右列被告因傷害等案件，經檢察官提起公訴( 九十年度偵字第三七三二號、九十年度
偵字第四七四一號 )，本院判決如左：
    主  文
甲○○連續損壞他人之鬧鐘，足以生損害於他人，處拘役拾日，如易科罰金，以
佰元折算壹日。又傷害人之身體，處有期徒刑月，如易科罰金，以佰元折算壹日
。
    事  實
一、甲○○因疑其妻乙○○有外遇，雙方時起勃谿，夫妻間感情不睦，竟基於損壞乙
    ○○之物之概括犯意，先於民國九十年二月間，在新竹縣寶山鄉○○村○鄰○○
    路八十三號其住處，趁乙○○上班未返回住處前，撕壞乙○○之衣物，足以生損
    害於乙○○。復於九十年三月間，甲○○承前之犯意，又在上開住處，動手摔壞
    乙○○之鬧鐘，致鬧鐘機件受損後無法正常使用，足以生損害於乙○○。又於九
    十年四月八日晚上九時三十分許，甲○○及乙○○齊赴朋友喜宴完畢轉往友人住
    處玩象棋返家後，甲○○因不悅乙○○進入浴室洗澡時，不讓其隨同進入，乃強
    行進入浴室，另基於傷害乙○○身體之犯意，先在浴室出手捶打乙○○，經乙○
    ○隨手拾起浴室內置放之小剪刀反擊後，旋退出浴室改在客廳拿取椅子砸向乙○
    ○，復見乙○○跑往新竹縣寶山鄉○○路八十四號隔鄰其兄長住處求救時，續再
    拿取鐵條毆打乙○○，且見乙○○為閃避其毆打將剪刀掉落後，猶未罷手，仍持
    鐵條繼續毆打乙○○，致乙○○受有雙側顴骨、雙手、左臀、左小腿、左腰側等
    全身多處挫傷。
二、案經乙○○告訴新竹縣警察局竹東分局報請臺灣新竹地方法院檢察署檢察官簽分
    後偵查起訴。
    理  由
一、訊據被告甲○○固供承有於上開時地損壞乙○○衣物、鬧鐘及傷害乙○○之事實
    ，惟辯稱：係告訴人乙○○先動手，其始會動手破壞告訴人的衣物、摔鬧鐘及傷
    害告訴人云云，經查右揭被告毀損之犯行，業據被告供承不諱，核與告訴人指訴
    情節相符，復有統一發票、售後服務保證資料各一紙附卷可稽，且有遭破壞之衣
    物一件及鬧鐘一個扣案足資佐證。而毀損自己與他人之共有物，亦成立刑法上毀
    損他人所有物罪，是上開鬧鐘縱依被告於偵訊時所述係其與告訴人共同購買，惟
    告訴人既有上開鬧鐘應有部分二分之一之所有權，被告摔壞上開鬧鐘，致鬧鐘機
    件受損後無法正常使用，仍無解於毀損罪責之成立。又被告雖陳述係告訴人先動
    手，其始會動手破壞告訴人的衣物及摔鬧鐘云云，惟為告訴人所否認，且遍查全
    卷被告除於本院審理時為上開毀損辯詞外，前均未就此提出抗辯，則衡之常情，
    如告訴人確有動手破壞被告物品行徑，被告先前應無隻字未予提及，且提出毀損
    物品為證之理，是被告此部分辯解，純係事後卸責之詞，不足採信，從而，本件
    被告毀損之犯行，事證明確，洵堪認定，應依法論科。再被告如何於右揭時地先
    在浴室出手捶打告訴人，續在客廳拿取椅子砸向告訴人，復再拿取鐵條毆打告訴
    人，致告訴人受有雙側顴骨、雙手、左臀、左小腿、左腰側等全身多處挫傷之情
    ，業據告訴人於本院審理時指訴綦詳，復有診斷證明書一紙及驗傷照片四幀附卷
    為憑，且經本院依職權向東元綜合醫院查詢是否可判斷告訴人全身多處挫傷係何
    器物所造成，有無可能因車禍所造成乙節，經該院函詢根據病患之主訴及傷口所
    在位置研判，極有可能為鐵棒或拳腳施加所致，車禍所造成之可能性甚低，有東
    元綜合醫院九十年十二月二十五日九○東秘總字第二○一七號函一件附卷可佐，
    則被告辯稱其係持電纜線毆打告訴人小腿，告訴人臀部傷害係車禍造成云云，顯
    與上開函件內容不符，且觀之告訴人於九十年四月九日前往醫院就診時所拍攝臀
    部受傷之照片( 詳偵查卷第二十四頁 )，可知告訴人臀部傷痕係呈暗紅色廣泛分
    佈，並非呈狹長直條形狀，且非屬陳舊性瘀青傷痕，應足認告訴人上開臀部傷害
    確係被告於九十年四月八日持鐵條所施加無訛，是被告上開辯稱，顯非事實，要
    無足採。至告訴人於遭被告傷害當日雖曾持剪刀反擊被告，惟被告既先在浴室捶
    打告訴人，復再拿取客廳椅子及鐵條毆打告訴人，即難認被告傷害告訴人之行為
    係屬防衛自己權利之行為，參之告訴人當日既係受有雙側顴骨、雙手、左臀、左
    小腿、左腰側挫傷等全身多處傷害，則告訴人手上如持續握有剪刀，被告應無未
    加顧慮自身安全，反多次趨近告訴人，進而持鐵條揮擊告訴人之理，足見告訴人
    指訴其於閃避被告毆打時即將剪刀掉落，惟被告仍續持鐵條毆打告訴人乙節，應
    與常情相符，而堪採信，是被告前揭所辯，無非事後卸責之詞，不足採信，事證
    明確，被告傷害犯行洵堪認定，亦應依法論科。
二、核被告所為，係犯刑法第三百五十四條之毀損罪、第二百七十七條第一項之傷害
    罪。被告所犯上開二罪，犯意各別，行為不同，應分論併罰。又被告所為上開多
    次毀損行為，時間緊接，所犯基本構成要件相同，顯均係出於概括之犯意為之，
    為連續犯，爰依刑法第五十六條之規定以一毀損他人之鬧鐘罪論，並加重其刑。
    爰審酌被告毀壞告訴人之上開鬧鐘係告訴人花費新臺幣( 下同 )六百五十元購買
    ，遭被告毀損之財物價值匪鉅，然被告持鐵條毆打告訴人，造成告訴人全身多處
    挫傷危害重大，及其犯罪之動機、目的、手段、品性、生活狀況、智識程度及犯
    罪後態度等一切情狀，分別量處如主文所示之刑，並均諭知易科罰金之折算標準
    。
據上論斷，應依刑事訴訟法第二百九十九條第一項前段，刑法第五十六條、第三百五
十四條、第二百七十七條第一項、第四十一條第一項、第五十一條第十款，罰金罰鍰
提高標準條例第一條前段、第二條，判決如主文。
本案經檢察官吳金棟到庭執行職務。
中      華      民      國    九十一    年      三      月     四       日
                                    臺灣新竹地方法院刑事第一庭
                                法  官  王佳惠
右正本證明與原本無異。
如不服本判決，應於判決送達後十日內向本院提出上訴狀( 應附繕本 )，上訴於
臺灣高等法院。
                                        書記官  江靜玲
中      華      民      國    九十一    年      三      月     五       日
附錄本案論罪科刑之主要法條：刑法第三百五十四條、第二百七十七條第一項。
中華民國刑法第三百五十四條
 (毀損器物罪)
毀棄、損壞前二條以外之他人之物或令致不堪用，足以生損害於公眾或他
人者，處二年以下有期徒刑、拘役或五百元以下罰金。
中華民國刑法第二百七十七條第一項
 (普通傷害罪)
傷害人之身體或健康者，處三年以下有期徒刑、拘役或一千元以下罰金。
